【裁判字號】    91,上訴,494
【裁判日期】    901218
【裁判案由】    違反毒品危害防制條例
【裁判全文】
臺灣高等法院高雄分院刑事判決          九十一年度上訴字第四九四號
    上  訴  人
    即  被  告  乙○○
右上訴人因毒品危害防制條例案件，不服臺灣高雄地方法院九十年度訴字第一九六七
號，中華民國九十年十二月十八日第一審判決（起訴案號：臺灣高雄地方法院檢察署
九十年度偵字第三二九九號）提起上訴，本院判決如左：
      主      文
上訴駁回。
      事實及理由
一、本案經本院審理結果，認第一審判決認事用法及量刑均無不當，應予維持，並引
    用第一審判決書記載之事實、證據及理由。
二、被告未陳明上訴理由，徒指摘原判決不當、為無理由、應予駁回。
三、被告經合法傳喚，無正當理由不到庭，爰不待其陳述逕行判決。
據上論斷，應依刑事訴訟法第三百六十八條、第三百七十三條、第三百七十一條，判
決如主文。
本案經檢察官朱文彬到庭執行職務。
中    華    民    國        九十一      年      五      月     十四     日
                              臺灣高等法院高雄分院刑事第九庭
                          審判長法官  張明松
                                        法官  任森銓
                                        法官  江泰章
右正本證明與原本無異。
如不服本判決應於收受本判決後十日內向本院提出上訴書狀，其未述上訴理由者，
並得於提起上訴後十日內向本院補提理由書狀（均須按他造當事人之人數附繕本)「
切勿逕送上級法院」。
                                      書記官  郭榮芳
中    華    民    國        九十一      年      五      月     十五     日
                                                                      Ｈ
附件
臺灣高雄地方法院刑事判決                          九十年度訴字第一九六七號
    公  訴  人  臺灣高雄地方法院檢察署檢察官
    被      告  乙○○  男四十四歲（民國○○○年○月○日生）
                        住高雄縣大寮鄉○○村○○路八十七號
                        台灣屏東戒治所戒治中
                        身分證統一編號：Ｓ一二六二八五五五號
右列被告因毒品危害防制條例案件，經檢察官提起公訴（九十年度偵字第三二九九號
），本院判決如左：
    主  文
乙○○連續施用第一級毒品，累犯，處有期徒刑拾月，扣案之海洛因壹包（淨重零點
零玖公克，包裝重零點貳陸公克）、含海洛因殘渣之勺子支、注射針筒貳支、夾鏈
袋捌只，均沒收銷燬之；又連續施用第二級毒品，累犯，處有期徒刑伍月；應執行有
期徒刑壹年貳月，扣案之海洛因壹包（淨重零點零玖公克，包裝重零點貳陸公克）、
含海洛因殘渣、含海洛因殘渣之勺子支、注射針筒貳支、夾鏈袋捌只，均沒收銷燬
之。
    事  實
一、乙○○前於民國八十五年四月間因麻醉藥品管理條例案件，經判處有期徒刑七月
    確定，於八十五年九月十九日執行完畢，復於八十五年、八十六年間因肅清煙毒
    條例案件及麻醉藥品管理條例案件，分別處有期徒刑一年十月九日及五月確定，
    並於八十八年三月三十一日接續執行完畢，另於八十六年間因麻醉藥品管理條例
    案件，經處有期徒刑八月十八日確定，於八十九年九月十一日執行完畢，復於八
    十七年間因施用毒品案件，經強制戒治期滿，由台灣高雄地方法院檢察署檢察官
    於八十九年五月二十二日，以八十九年度戒毒偵字第六二四號不起訴處分確定。
    乙○○復於五年內基於概括犯意，自八十九年九月中旬某日起至九十年七月十六
    日止，連續在高雄縣大寮鄉○○村○鄰○○路八十七號住處施用第一、二級毒品
    海洛因、安非他命多次，為警於九十年七月十六日下午三時三十分許，在其上開
    住處查獲，並扣得第一級毒品海洛因一包（淨重０．九公克，包裝重０．二六公
    克）、及其所有供施用毒品之器具勺子三支、注射針筒二支、空夾鏈袋八只。
二、案經高雄市政府警察局苓雅分局報請台灣高雄地方法院檢察署檢察官偵查起訴。
    理  由
一、上開犯罪事實，業據被告乙○○於警訊及偵查、審理中自白不諱，且其為警查獲
    時所採尿液檢驗結果有安非他命及嗎啡之陽性反應，有高雄市立凱旋醫院高市凱
    醫檢字第００一九三號煙毒尿液檢驗成績書各一紙附卷可查，且扣得之粉末經送
    驗結果為海洛因（淨重０．九公克，包裝重０．二六公克），亦有法務部調查局
    000000000號一  一一一一鑑定通知書一紙附卷可稽，復有台灣高雄地
    方法院檢察署八十九年度戒毒偵字第六二四號不起訴處分書一份在卷可查，罪證
    明確，被告犯行堪以認定。
二、查海洛因、安非他命分屬毒品危害防制條例第二條第二項所稱之第一、二級毒品
    ，不得持有、施用。核被告所為，係犯毒品危害防制條例第十條第一項之施用第
    一級毒品罪及同條第二項之施用第二級毒品罪。又被告分別先後多次施用第一、
    二級毒品之行為，均時間緊接，且反覆為之，所犯又各係同一罪名之罪，顯均係
    基於概括犯意為之，均應依連續犯規定論以一罪，並均加重其刑。至被告先後持
    有第一、二級毒品之行為，因其持有後進而施用，其持有之低度行為應分別為施
    用第一級、第二級毒品之高度行為所吸收，均不另論持有第一、二級毒品之罪。
    又被告曾受上開有期徒刑之執行，有臺灣高等法院被告全國前案紀錄表、臺灣高
    雄地方法院檢察署刑案資料查註紀錄表各一份在卷可考，其於執行完畢後五年內
    再犯本案有期徒刑以上之罪，為累犯，均應依刑法第四十七條規定加重其刑。又
    被告所犯施用第一級毒品及施用第二級毒品罪二罪之間，犯意各別，行為互殊，
    應予分論併罰。審酌被告於毒品危害防制條例施行前，即有施用毒品之不甲素行
    ，經將其裁定送觀察、勒戒及施以強制戒治，仍未戒絕毒品，再犯相同之罪，顯
    見其無戒毒意志不堅，惟念其施用毒品乃自戕一己之身體健康，尚未害及他人，
    且本次施用之次數不多，犯罪後坦承犯行，犯後態度尚佳等一切情狀，就其所犯
    上開二罪，分別量處如主文所示之刑，並定其應執行之刑。扣案之海洛因一包（
    淨重０．九公克，包裝重０．二六公克）為第一級毒品，依毒品危害防制條例第
    十八條第一項前段規定，宣告沒收銷燬之，其所有供施用毒品之器具勺子三支、
    注射針筒二支、空夾鏈袋八只，為供犯罪所用之物，均應予宣告沒收。
據上論斷，應依刑事訴訟法第二百九十九條第一項前段，毒品危害防制條例第十條第
一項、第二項、第二十三條第二項、第十八條第一項前段，刑法第十一條、第五十六
條、第四十七條、第五十一條第五款、第三十八條第一項第二款，判決如主文。
中    華    民    國      九十    年      十二      月        十八      日
                                  臺灣高雄地方法院刑事庭
                                      法  官    林 俊 寬
右正本證明與原本無異。
如不服本判決，應於判決送達後十日內，向本院提出上訴狀。
                                      書記官    李 文 廣
中    華    民    國      九十    年      十二      月        十八      日
附錄本判決論罪科刑之法條：
毒品危害防制條例第十條
  施用第一級毒品者，處六月以上五年以下有期徒刑。
  施用第二級毒品者，處三年以下有期徒刑。


司法院資訊處製作；財團法人民間司法改革基金會備份。
